\clearpage

# TABLEAUX


```{r tab-catch-5abcd}
catch.table(catch.5,
            catch.5.discards,
            area = "5ABCD",
cap = paste0("Prises déclarées (tm) de morue du Pacifique dans la zone 5ABCD ",
              "par le Canada et les États-Unis,",
              min(catch.5$year), "--", max(catch.5$year),
              ". Les rejets déclarés pour la période ", min(catch.5$year),
              "--1995 ne sont ",
              "pas représentatives des rejets réels parce que les estimations ont été tirées ",
              "des journaux de bord. Les estimations des rejets depuis 1996 sont fondées sur les ",
              "observations en mer et sont considérées comme plus représentatives des rejets réels."),
              french=french)
```

\clearpage

```{r tab-catch-3cd}
catch.table(catch.3,
            catch.3.discards,
            area = "3CD",
cap = paste0("Prises déclarées (tm) de morue du Pacifique dans la zone 3CD ",
              "par le Canada et les États-Unis,",
              min(catch.3$year), "--", max(catch.3$year),
              ". Les rejets déclarés pour la période ", min(catch.3$year),
              "--1995 ne sont ",
              "pas représentatives des rejets réels parce que les estimations ont été tirées ",
              "des journaux de bord. Les estimations des rejets depuis 1996 sont fondées sur les ",
              "observations en mer et sont considérées comme plus représentatives des rejets réels."),                   french=french)
```

\clearpage

```{r tab-tac}
tac.table(tac,
 cap = paste0("Sommaire des TAC par zone. PGIP = Plan de gestion intégrée des pêches"), french = french)
```

\clearpage

```{r tab-priors-5abcd}
priors.table(base.model.5abcd,
basis.vec = c("Non informatif",
              "Informatif-Évaluation antérieure",
              "Informatif-Évaluation antérieure",
              "Pas de valeur a priori-Paramètre fixe",
              "Pas de valeur a priori-Paramètre fixe",
              "Pas de valeur a priori-Paramètre fixe",
              "Pas de valeur a priori-Paramètre fixe",
              "Non informatif-Nécessité technique",
              "Non informatif-Nécessité technique",
              "Non informatif-Nécessité technique",
              "Non informatif-Nécessité technique",
              "Non informatif-Nécessité technique"),
             cap = paste0(" Distributions de probabilité a priori, leurs paramètres et les valeurs initiales utilisées dans le ",
                          "modèle du scénario de référence de la zone 5ABCD. ", q.5abcd.desc),
            french = french)
```

\clearpage

```{r tab-priors-3cd}
priors.table(base.model.3cd,
basis.vec = c("Non informatif",
              "Informatif-Évaluation antérieure",
              "Informatif-Évaluation antérieure",
              "Pas de valeur a priori-Paramètre fixe",
              "Pas de valeur a priori-Paramètre fixe",
              "Pas de valeur a priori-Paramètre fixe",
              "Pas de valeur a priori-Paramètre fixe",
              "Non informatif-Nécessité technique",
              "Non informatif-Nécessité technique",
              "Non informatif-Nécessité technique",
              "Non informatif-Nécessité technique"),
             cap = paste0(" Distributions de probabilité a priori, leurs paramètres et les valeurs initiales utilisées dans le ",
                          "modèle du scénario de référence de la zone 3CD. ", q.3cd.desc),
               french=french)
```

```{r tab-suggested-ref-points}
if(french==TRUE){
    definition_text <-c(latex.mlc(c("La biomasse estimée la plus faible représentant",
                                    "un état non souhaitable à éviter ($B_{\t{2000}}$",
                                    "en  5ABCD; $B_{\t{1986}}$ en 3CD)"),
                                  make.bold = FALSE),
                        "La biomasse moyenne à long terme (1956-2004)",
                        "La mortalité par pêche moyenne à long terme (1956-2004)",
                        "La biomasse en 2018",
                        "La mortalité par pêche en 2017")
    caption_text <- paste("Points de référence pour les modèles du scénario de référence ",
                          "pour les zones 5ABCD et 3CD.")

  }else {
    definition_text <-c(latex.mlc(c("Lowest estimated biomass agreed to be an",
                                    "undesirable state to avoid ($B_{\t{2000}}$",
                                    "in  5ABCD; $B_{\t{1986}}$ in 3CD)"),
                                  make.bold = FALSE),
                        "Average biomass for the period 1956-2004",
                        "Average fishing mortality for the period 1956-2004",
                        "Biomass in 2018",
                        "Fishing mortality in 2017")
    caption_text <- paste0("Reference points for the Reference Case ",
                           "5ABCD and 3CD models.")
  }

suggested.ref.points(french=french, definition_text=definition_text,caption_text=caption_text)
```

\clearpage

## RÉSULTATS DU MODÈLE : ZONE 5ABCD

```{r tab-param-table-5abcd, results='asis'}
make.parameters.table(base.model.5abcd,
  caption = paste0("Paramètres estimés et fixes et distributions de probabilité a priori utilisés",
    "dans le scénario de référence, zone 5ABCD"),
  omit_pars = c("Log initial recruitment ($\\ln(\\overline{R}_{init})$)",
    "Log mean recruitment ($\\ln(\\overline{R})$)"),
  omit_selectivity_pars = TRUE, 
  french=french)
```

```{r tab-param-est-table-5abcd, results='asis'}
pars_est_omit <- c("$\\overline{R}_{init}$", "$\\overline{R}$", "$\\vartheta$")
make.parameters.est.table(base.model.5abcd,
  caption = paste0("Valeur a posteriori (centile 2.5\\textsuperscript{th}, médiane et ",
    "centile 97.5 \\textsuperscript{th}) et estimations de la DPM ",
    "estimations des paramètres clés du scénario de référence, zone 5ABCD. $R_0$ est en milliers de poissons. $B_0$ est en tonnes. ",
    q.5abcd.desc),
  omit_pars = pars_est_omit,
              french=french)
```

\clearpage

```{r tab-ref-points-table-5abcd, results='asis'}
make.ref.points.table(base.model.5abcd,
                      omit_msy = TRUE,
                      add.hist.ref = TRUE,
                      lrp = c(2000, 2000),
                      usr = c(1956, 2004),
                      digits = 2,
                      caption = paste0("Valeur a posteriori (centile 2,5\\textsuperscript{th} , Median, and centile 97,5\\textsuperscript{th}  ",
                                       ") des points de référence pour la zone 5ABCD. ",
                                       "La biomasse est en tonnes."),
               french=french)
```

\clearpage

```{r tab-post-biomass-5abcd, results='asis'}
make.value.table(base.model.5abcd,
                 1,
                 digits = 0,
                 caption = paste0("Valeur a posteriori (centile 2,5\\textsuperscript{th}, médiane et centile 97,5\\textsuperscript{th} ",
                                  ") et estimations de la DPM de la biomasse (t) pour le scénario de référence, ",
                                  "Zone 5ABCD."),
               french=french)
```

\clearpage

```{r tab-post-depl-5abcd}
make.value.table(base.model.5abcd,
                 5,
                 digits = 2,
                 caption = paste0("Valeur a posteriori (centile 2,5\\textsuperscript{th}, médiane et centile 97,5\\textsuperscript{th} ",
                                  ") et estimations de la DPM de la biomasse par rapport à $B_0$ ",
                                  "pour le scénario de référence, zone 5ABCD."),
               french=french)
```

\clearpage

```{r tab-post-recr-5abcd, results='asis'}
make.value.table(base.model.5abcd,
                 2,
                 digits = 0,
                 caption = paste0("Valeur a posteriori (centile 2,5\\textsuperscript{th}, médiane et centile 97,5\\textsuperscript{th} ",
                                  ") et estimations de la DPM du recrutement (en milliers) pour le scénario de référence, ",
                                  "Zone 5ABCD."),
               french=french)
```

\clearpage

```{r tab-post-f-5abcd, results='asis'}
make.value.table(base.model.5abcd,
                 3,
                 digits = 2,
                 caption = paste0("Valeur a posteriori (centile 2,5\\textsuperscript{th}, médiane et centile 97,5\\textsuperscript{th} ",
                                  ") et estimations de la DPM de la mortalité par pêche, F, ",
                                  "pour le scénario de référence, zone 5ABCD."),
               french=french)
```

\clearpage

## RÉSULTATS DU MODÈLE : ZONE 3CD

```{r tab-param-table-3cd, results='asis'}
make.parameters.table(base.model.3cd,
  caption = paste0("Paramètres estimés et fixes et distributions de probabilité a priori utilisés",
    "dans le scénario de référence, zone 3CD"),
  omit_pars = c("Log initial recruitment ($\\ln(\\overline{R}_{init})$)",
    "Log mean recruitment ($\\ln(\\overline{R})$)"),
  omit_selectivity_pars = TRUE,
               french=french)
```

```{r tab-param-est-table-3cd, results='asis'}
make.parameters.est.table(base.model.3cd,
  caption = paste0("Valeur a posteriori (centile 2,5\\textsuperscript{th}, médiane et ",
    "centile 97,5 \\textsuperscript{th}) et estimations de la DPM ",
    "des paramètres clés du scénario de référence, zone 3CD. $R_0$ est en milliers de poissons. $B_0$ est en tonnes.  ",
    q.3cd.desc),
  omit_pars = pars_est_omit,
            french = french)
```

\clearpage

```{r tab-ref-points-table-3cd, results='asis'}
make.ref.points.table(base.model.3cd,
                      omit_msy = TRUE,
                      add.hist.ref = TRUE,
                      lrp = c(1986, 1986),
                      usr = c(1956, 2004),
                      digits = 2,
                      caption = paste0("Valeur a posteriori (centile 2,5\\textsuperscript{th}, médiane et ",
                                       "Centile 97,5 \\textsuperscript{th}) des points de référence pour la zone 3CD. ",
                                       "La biomasse est en tonnes."),
               french=french)
```

\clearpage

```{r tab-post-biomass-3cd, results='asis'}
make.value.table(base.model.3cd,
                 1,
                 digits = 0,
                 caption = paste0("Valeur a posteriori (centile 2,5\\textsuperscript{th}, médiane et centile 97,5\\textsuperscript{th} ",
                                  ") et estimations de la DPM de la biomasse (t) pour ",
                                  "le scénario de référence, zone 3CD."),
               french=french)
```

\clearpage

```{r tab-post-depl-3cd}
make.value.table(base.model.3cd,
                 5,
                 digits = 2,
                 caption = paste0("Valeur a posteriori (centile 2,5\\textsuperscript{th}, médiane et centile 97,5\\textsuperscript{th} ",
                                  ") et estimations de la DPM de la biomasse par rapport à $B_0$ ",
                                  "pour le scénario de référence, zone 3CD."),
               french=french)
```

\clearpage

```{r tab-post-recr-3cd, results='asis'}
make.value.table(base.model.3cd,
                 2,
                 digits = 0,
                 caption = paste0("Valeur a posteriori (centile 2,5\\textsuperscript{th}, médiane et centile 97,5\\textsuperscript{th} ",
                                  ") et estimations de la DPM du recrutement (en milliers) pour le scénario de référence,",
                                  "Zone 3CD."),
               french=french)
```

\clearpage

```{r tab-post-f-3cd, results='asis'}
make.value.table(base.model.3cd,
                 3,
                 digits = 2,
                 caption = paste0("Valeur a posteriori (centile 2,5\\textsuperscript{th}, médiane et centile 97,5\\textsuperscript{th} ",
                                  ") et estimations de la DPM de la mortalité par pêche, F, ",
                                  "pour le scénario de référence, zone 3CD."),
               french=french)
```

\clearpage

## QUELQUES RÉSULTATS DE SENSIBILITÉ : ZONE 5ABCD

```{r tab-param-table-sens2a-5abcd, results='asis'}
make.parameters.est.table(sens.models.2[[1]],
 caption = paste0("Valeur a posteriori (centile 2,5\\textsuperscript{th}, médiane et ",
                   "centile 97,5 \\textsuperscript{th}) et estimations de la DPM ",
                   "des paramètres clés ",
                  "pour le Scénario 2a (la moyenne du relevé synoptique dans le bassin de la Reine-Charlotte a été établie à la même moyenne que pour le relevé synoptique dans le détroit d’Hécate), zone 5ABCD. $R_0$ est en milliers de poissons. $B_0$ est en tonnes. "),
  omit_pars = pars_est_omit,
            french = french)
```

```{r tab-param-table-sens2b-5abcd, results='asis'}
make.parameters.est.table(sens.models.2[[2]],
 caption = paste0("Valeur a posteriori (centile 2,5\\textsuperscript{th}, médiane et ",
                   "centile 97,5 \\textsuperscript{th}) et estimations de la DPM ",
                   "des paramètres clés ",
                  "pour le Scénario 2b (valeurs a priori uniformes pour la capturabilité des relevés synoptiques), zone 5ABCD. $R_0$ est en milliers de poissons. $B_0$ est en tonnes. "),
  omit_pars = pars_est_omit,
            french = french)
```

\clearpage

```{r tab-param-table-sens3a-5abcd, results='asis'}
make.parameters.est.table(sens.models.3[[1]],
 caption = paste0("Valeur a posteriori (centile 2,5\\textsuperscript{th}, médiane et ",
                   "centile 97,5 \\textsuperscript{th}) et estimations de la DPM ",
                   "des paramètres clés ",
                  "pour le Scénario 3a (moyenne ln(M)=ln(0,5), ET=0,2), zone 5ABCD. $R_0$ est en milliers de poissons. $B_0$ est en tonnes. "),
  omit_pars = pars_est_omit,
            french = french)
```

\clearpage


```{r tab-param-table-sens3b-5abcd, results='asis'}
make.parameters.est.table(sens.models.3[[2]],
 caption = paste0("Valeur a posteriori (centile 2,5\\textsuperscript{th}, médiane et ",
                   "centile 97,5 \\textsuperscript{th}) et estimations de la DPM ",
                   "des paramètres clés ",
                  "pour le Scénario 3b (moyenne ln(M)=ln(0,4), ET=0,1), zone 5ABCD. $R_0$ est en milliers de poissons. $B_0$ est en tonnes. "),
  omit_pars = pars_est_omit,
            french = french)
```

```{r tab-param-table-sens3c-5abcd, results='asis'}
make.parameters.est.table(sens.models.3[[3]],
 caption = paste0("Valeur a posteriori (centile 2,5\\textsuperscript{th}, médiane et ",
                   "centile 97,5 \\textsuperscript{th}) et estimations de la DPM ",
                   "des paramètres clés ",
                  "pour le Scénario 3c (moyenne ln(M)=ln(0,4), ET=0,2), zone 5ABCD. $R_0$ est en milliers de poissons. $B_0$ est en tonnes. "),
  omit_pars = pars_est_omit,
            french = french)
```

```{r tab-param-table-sens4a-5abcd, results='asis'}
make.parameters.est.table(sens.models.4[[1]],
 caption = paste0("Valeur a posteriori (centile 2,5\\textsuperscript{th}, médiane et ",
                   "centile 97,5 \\textsuperscript{th}) et estimations de la DPM ",
                   "des paramètres clés ",
                  "pour le Scénario 4a (valeur a priori uniforme pour la pente), zone 5ABCD. $R_0$ est en milliers de poissons. $B_0$ est en tonnes. "),
  omit_pars = pars_est_omit,
            french = french)
```

\clearpage

```{r tab-param-table-sens4b-5abcd, results='asis'}
make.parameters.est.table(sens.models.4[[2]],
 caption = paste0("Valeur a posteriori (centile 2,5\\textsuperscript{th}, médiane et ",
                   "centile 97,5 \\textsuperscript{th}) et estimations de la DPM ",
                   "des paramètres clés ",
                  "pour le Scénario 4b (valeur a priori bêta pour la pente avec moyenne = 0,85 et ET = 0,15), zone 5ABCD. $R_0$ est en milliers de poissons. $B_0$ est en tonnes. "),
  omit_pars = pars_est_omit,
            french = french)
```

```{r tab-param-table-sens6a-5abcd, results='asis'}
make.parameters.est.table(sens.models.6[[1]],
 caption = paste0("Valeur a posteriori (centile 2,5\\textsuperscript{th}, médiane et ",
                   "centile 97,5 \\textsuperscript{th}) et estimations de la DPM ",
                   "des paramètres clés ",
                  "pour le Scénario 6a ($$\\sigma_{O}$  = 0,1), zone 5ABCD. $R_0$ est en milliers de poissons. $B_0$ est en tonnes. "),
  omit_pars = pars_est_omit,
            french = french)
```

```{r tab-param-table-sens6b-5abcd, results='asis'}
make.parameters.est.table(sens.models.6[[2]],
 caption = paste0("Valeur a posteriori (centile 2,5\\textsuperscript{th}, médiane et ",
                   "centile 97,5 \\textsuperscript{th}) et estimations de la DPM ",
                   "des paramètres clés ",
                  "pour le Scénario 6b ($$\\sigma_{O}$ = 0,15), zone 5ABCD. $R_0$ est en milliers de poissons. $B_0$ est en tonnes. "),
  omit_pars = pars_est_omit,
            french = french)
```

\clearpage

```{r tab-param-table-sens6c-5abcd, results='asis'}
make.parameters.est.table(sens.models.6[[3]],
 caption = paste0("Valeur a posteriori (centile 2,5\\textsuperscript{th}, médiane et ",
                   "centile 97,5 \\textsuperscript{th}) et estimations de la DPM ",
                   "des paramètres clés ",
                  "pour le Scénario 6c ($$\\sigma_{O}$ = 0,25), zone 5ABCD. $R_0$ est en milliers de poissons. $B_0$ est en tonnes. "),
  omit_pars = pars_est_omit,
            french = french)
```


\clearpage

## QUELQUES RÉSULTATS DE SENSIBILITÉ : ZONE 3CD

```{r tab-param-table-sens2a-3cd, results='asis'}
make.parameters.est.table(sens.models.9[[1]],
 caption = paste0("Valeur a posteriori (centile 2,5\\textsuperscript{th}, médiane et ",
                   "centile 97,5 \\textsuperscript{th}) et estimations de la DPM ",
                   "des paramètres clés ",
                  "pour le Scénario 2a (l’écart-type du relevé synoptique de la COIV dans le bassin de la Reine-Charlotte a été établi au même écart-type que pour le relevé synoptique dans le détroit d’Hécate), zone 3CD. $R_0$ est en milliers de poissons. $B_0$ est en tonnes. "),
  omit_pars = pars_est_omit,
            french = french)
```

```{r tab-param-table-sens2b-3cd, results='asis'}
make.parameters.est.table(sens.models.9[[2]],
 caption = paste0("Valeur a posteriori (centile 2,5\\textsuperscript{th}, médiane et ",
                   "centile 97,5 \\textsuperscript{th}) et estimations de la DPM ",
                   "des paramètres clés ",
                  "pour le Scénario 2b (valeurs a priori uniformes pour la capturabilité des relevés synoptiques), zone 3CD. $R_0$ est en milliers de poissons. $B_0$ est en tonnes. "),
  omit_pars = pars_est_omit,
            french = french)
```

```{r tab-param-table-sens3a-3cd, results='asis'}
make.parameters.est.table(sens.models.10[[1]],
 caption = paste0("Valeur a posteriori (centile 2,5\\textsuperscript{th}, médiane et ",
                   "centile 97,5 \\textsuperscript{th}) et estimations de la DPM ",
                   "des paramètres clés ",
                  "pour le Scénario 3a (moyenne ln(M)=ln(0,5), ET=0,2), zone 3CD. $R_0$ est en milliers de poissons. $B_0$ est en tonnes. "),
  omit_pars = pars_est_omit,
            french = french)
```

\clearpage


```{r tab-param-table-sens3b-3cd, results='asis'}
make.parameters.est.table(sens.models.10[[2]],
 caption = paste0("Valeur a posteriori (centile 2,5\\textsuperscript{th}, médiane et ",
                   "centile 97,5 \\textsuperscript{th}) et estimations de la DPM ",
                   "des paramètres clés ",
                  "pour le Scénario 3b (moyenne ln(M)=ln(0,4), ET=0,1), zone 3CD. $R_0$ est en milliers de poissons. $B_0$ est en tonnes. "),
  omit_pars = pars_est_omit,
            french = french)
```

```{r tab-param-table-sens3c-3cd, results='asis'}
make.parameters.est.table(sens.models.10[[3]],
 caption = paste0("Valeur a posteriori (centile 2,5\\textsuperscript{th}, médiane et ",
                   "centile 97,5 \\textsuperscript{th}) et estimations de la DPM ",
                   "des paramètres clés ",
                  "pour le Scénario 3c (moyenne ln(M)=ln(0,4), ET=0,2), zone 3CD. $R_0$ est en milliers de poissons. $B_0$ est en tonnes. "),
  omit_pars = pars_est_omit,
            french = french)
```

```{r tab-param-table-sens4a-3cd, results='asis'}
make.parameters.est.table(sens.models.11[[1]],
 caption = paste0("Valeur a posteriori (centile 2,5\\textsuperscript{th}, médiane et ",
                   "centile 97,5 \\textsuperscript{th}) et estimations de la DPM ",
                   "des paramètres clés ",
                  "pour le Scénario 4a (valeur a priori uniforme pour la pente), zone 3CD. $R_0$ est en milliers de poissons. $B_0$ est en tonnes. "),
  omit_pars = pars_est_omit,
            french = french)
```

\clearpage


```{r tab-param-table-sens4b-3cd, results='asis'}
make.parameters.est.table(sens.models.11[[2]],
 caption = paste0("Valeur a posteriori (centile 2,5\\textsuperscript{th}, médiane et ",
                   "centile 97,5 \\textsuperscript{th}) et estimations de la DPM ",
                   "des paramètres clés ",
                  "pour le Scénario 4b (valeur a priori bêta pour la pente avec moyenne = 0,85 et ET = 0,15), zone 3CD. $R_0$ est en milliers de poissons. $B_0$ est en tonnes. "),
  omit_pars = pars_est_omit,
            french = french)
```

```{r tab-param-table-sens6a-3cd, results='asis'}
make.parameters.est.table(sens.models.13[[1]],
 caption = paste0("Valeur a posteriori (centile 2,5\\textsuperscript{th}, médiane et ",
                   "centile 97,5 \\textsuperscript{th}) et estimations de la DPM ",
                   "des paramètres clés ",
                  "pour le Scénario 6a ($$\\sigma_{O}$  = 0,1), zone 3CD. $R_0$ est en milliers de poissons. $B_0$ est en tonnes. "),
  omit_pars = pars_est_omit,
            french = french)
```

```{r tab-param-table-sens6b-3cd, results='asis'}
make.parameters.est.table(sens.models.13[[2]],
 caption = paste0("Valeur a posteriori (centile 2,5\\textsuperscript{th}, médiane et ",
                   "centile 97,5 \\textsuperscript{th}) et estimations de la DPM ",
                   "des paramètres clés ",
                   "pour le Scénario 6b ($$\\sigma_{O}$ = 0,15), zone 3CD. $R_0$ est en milliers de poissons. $B_0$ est en tonnes. "),
  omit_pars = pars_est_omit,
            french = french)
```

\clearpage


```{r tab-param-table-sens6c-3cd, results='asis'}
make.parameters.est.table(sens.models.13[[3]],
 caption = paste0("Valeur a posteriori (centile 2,5\\textsuperscript{th}, médiane et ",
                   "centile 97,5 \\textsuperscript{th}) et estimations de la DPM ",
                   "des paramètres clés ",
                  "pour le Scénario 6c ($$\\sigma_{O}$ = 0,25), zone 3CD. $R_0$ est en milliers de poissons. $B_0$ est en tonnes. "),
  omit_pars = pars_est_omit,
            french = french)
```

\clearpage

## POINTS DE RÉFÉRENCE FONDÉS SUR LA MOYENNE DES MODÈLES ET TABLEAUX DE DÉCISION {#sec:reference-points-and-decision-tables}

```{r tab-ref-points-table-avg-5abcd, results='asis'}
make.ref.points.table(c(base.model.5abcd,
                        sens.models.6.sub),
                      omit_msy = TRUE,
                      add.hist.ref = TRUE,
                      lrp = c(2000, 2000),
                      usr = c(1956, 2004),
                      digits = 2,
                      caption = paste0("Valeur a posteriori (centile 2,5\\textsuperscript{th}, médiane et ",
                                       "centile 97,5 \\textsuperscript{th}) des points de référence pour ",
                                       "la moyenne des modèles pour la zone 5ABCD. ",
                                       "La biomasse est en tonnes."),
               french=french)
```

\clearpage

```{r tab-post-biomass-avg-5abcd, results='asis'}
make.value.table(c(base.model.5abcd,
                        sens.models.6.sub),
                 1,
                 digits = 0,
                 caption = paste0("Valeur a posteriori (centile 2,5\\textsuperscript{th}, médiane et centile 97,5\\textsuperscript{th} ",
                                  ") et estimations de la DPM de la biomasse (t) pour la moyenne des modèles dans la zone 5ABCD "),
               french=french)
```

\clearpage

```{r tab-post-recr-avg-5abcd, results='asis'}
make.value.table(c(base.model.5abcd,
                        sens.models.6.sub),
                 2,
                 digits = 0,
                 caption = paste0("Valeur a posteriori (centile 2,5\\textsuperscript{th}, médiane et centile 97,5\\textsuperscript{th} ",
                                  ") et estimations de la DPM du recrutement (en milliers) selon la moyenne des modèles pour la zone 5ABCD."),
               french=french)
```

\clearpage

```{r tab-ref-points-table-avg-3cd, results='asis'}
make.ref.points.table(c(base.model.3cd,
                        sens.models.13.sub),
                      omit_msy = TRUE,
                      add.hist.ref = TRUE,
                      lrp = c(1986, 1986),
                      usr = c(1956, 2004),
                      digits = 2,
                      caption = paste0("Valeur a posteriori (centile 2,5\\textsuperscript{th}, médiane et ",
                                       "centile 97,5 \\textsuperscript{th}) des points de référence pour ",
                                       "la moyenne des modèles pour la zone 3CD. ",
                                       "La biomasse est en tonnes."),
               french=french)
```

\clearpage

```{r tab-post-biomass-avg-3cd, results='asis'}
make.value.table(c(base.model.3cd,
                        sens.models.13.sub),
                 1,
                 digits = 0,
                 caption = paste0("Valeur a posteriori (centile 2,5\\textsuperscript{th}, médiane et centile 97,5\\textsuperscript{th} ",
                                  ") et estimations de la DPM de la biomasse (t) pour la moyenne des modèles dans la zone 3CD "),
               french=french)
```

\clearpage

```{r tab-post-recr-avg-3cd, results='asis'}
make.value.table(c(base.model.3cd,
                        sens.models.13.sub),
                 2,
                 digits = 0,
                 caption = paste0("Valeur a posteriori (centile 2,5\\textsuperscript{th}, médiane et centile 97,5\\textsuperscript{th} ",
                                  ") et estimations de la DPM du recrutement (en milliers) selon la moyenne des modèles pour la zone 3CD."),
               french=french)
```

\clearpage

```{r tab-decision-avg-5abcd, results='asis'}
decision.table(avg.model.5abcd,
               caption = paste0("Tableau de décision avec moyenne des modèles pour la zone 5ABCD. Les modèles pris en compte dans la moyenne sont les suivants : ",
                                and.string(c(base.model.5abcd.name, sens.models.name.6.sub)),
                                "."),
               french=french)
```

\clearpage


```{r tab-decision-avg-3cd, results='asis'}
decision.table(avg.model.3cd,
               caption = paste0("Tableau de décision avec moyenne des modèles pour la zone 3CD. Les modèles pris en compte dans la moyenne sont les suivants : ",
                                and.string(c(base.model.3cd.name, sens.models.name.13.sub)),
                                "."),
               french=french) 
```

\clearpage

