\clearpage

# ENVIRONNEMENT INFORMATIQUE {-}

Cette version du document a été produite sur `r Sys.time()` avec
`r devtools::session_info()$platform$version` [@r2018] et des versions du progiciel R :

```{r env, echo = FALSE, results='asis', message=FALSE, warning=FALSE, eval=TRUE, cache=FALSE}
library(TMB)
library(rstan)
library(bookdown)
library(rmarkdown)
pkgs <- sort(c("broom", "gfplot", "ggplot2", "dplyr", "rstan", "knitr", "glmmTMB",
  "TMB", "broom.mixed", "scales", "purrr", "xtable", "kableExtra", "cowplot", "csasdown", "bookdown", "rmarkdown"))
info <- devtools::session_info()$packages
info %>% dplyr::filter(package %in% pkgs) %>%
  dplyr::select(package, loadedversion, date, source) %>%
  dplyr::rename(Package = package, Version = loadedversion, Date = date, Source = source) %>%
  knitr::kable(booktabs = TRUE, linesep = "", longtable = TRUE, format = "pandoc") %>%
  kable_styling(latex_options = c("hold_position"))
```

En particulier, l’extraction de la plupart des données et beaucoup de graphiques ont été réalisés avec la version 0.1.1 du progiciel gfplot. Le document a été compilé avec la version 0.0.1 du progiciel casdown en R. Les versions précises utilisées pour générer ce rapport peuvent être installées avec :

```{r, eval=FALSE, echo=TRUE}
devtools::install_github("pbs-assess/gfplot", ref = "f55710d")
devtools::install_github("pbs-assess/csasdown", ref = "baf78d8")
```

<!-- TODO: update these if needed -->

\clearpage

